【裁判字號】    96,交聲,1074
【裁判日期】    970814
【裁判案由】    聲明異議
【裁判全文】
臺灣臺南地方法院交通事件裁定        96年度交聲字第1074號
移送機關    交通部公路總局嘉義區監理所麻豆監理站
異議人即
受處分人    甲○○
上列受處分人因違反道路交通管理處罰條例案件，對於交通部公
路總局嘉義區監理所麻豆監理站民國96年11月5日所為之裁決處
分（處分案號：麻監裁罰字第裁75-M00000000號），聲明異議，
本院裁定如下：
    主  文
異議駁回。
    理  由
一、原處分意旨略以：異議人即受處分人甲○○（下稱異議人）
    駕駛車牌號碼ZP-2388號自用小客車，於民國（下同）96年6
    月25日11時，行駛於台南縣官田鄉渡頭村台電76區167-09燈
    桿前，因違反道路交通安全規則肇事致人死亡，經台南縣警
    察局麻豆分局（下稱舉發單位）逕行製單舉發，嗣交通部公
    路總局嘉義區監理所麻豆監理站（下稱移送機關），以異議
    人之違規事實明確，乃依道路交通管理處罰條例第61條第1
    項第4款、第67條之規定，裁處吊銷異議人駕駛執照，1年內
    禁考。
二、聲明異議意旨略以：
  (一)本件交通事故發生之地點係台南縣官田鄉渡頭村台電76區
    167-09號燈桿前，該地區○○○○○路總局發包「東西向快
    速公路北門玉井線E708-4標─拔仔林至新中段新建工程」之
    工地範圍內，當時該工地尚未經驗收，更未開放通車，顯非
    道路交通管理處罰條例所稱之「道路」。
  (二)異議人當日駕駛車牌號碼ZP-2388號自小客車於工地範圍內
    進行巡視及執行工程監造工作，已在該工地內行駛已有一段
    時間，係被害人突然衝入施工地區，故移送機關稱異議人違
    反道路交通安全規則第89條第1項第6款起駛前未讓行進中車
    輛優先通行，顯與事實不符，為此聲明異議，請求撤銷原處
    分等語。
三、汽車駕駛人，駕駛汽車有違反道路交通安全規則、第33條之
    管制規則，因而肇事致人死亡者，吊銷其駕駛執照，道路交
    通管理處罰條例第61條第1項第4款定有明文。
四、經查：
  (一)移送機關指稱異議人於上揭時、地駕駛之牌照號碼ZP-2388
    號ㄧ般自小客車，因違反道路交通安全規則肇事致人死亡，
    遭警開單舉發，有台南縣警察局96年9月21日南縣警交字第
    M00000000號舉發違反道路交通管理事件通知單1份附卷可稽
    ；且上開違規行為業經臺灣台南地方法院檢察署96年度偵字
    第10598號96年7月26日緩起訴處分書認定異議人有觸犯刑法
    第276條第1項過失致死罪嫌，而予以緩起訴在案，業經本院
    調閱上開刑事卷宗查閱無訛，自足信為真實。
  (二)異議人雖辯稱本件交通事故發生地點為台84線施工範圍，非
    屬道路交通管理處罰條例所稱之「道路」云云。然經本院向
    台南縣警察局麻豆分局查詢結果，本件交通事故地點為ㄧ般
    農用道路，於民國59年前即已通行，為一供民眾通行之道路
    無誤，有台南縣警察局麻豆分局97年1月8日南縣麻警五字第
    0970000029號函1份附卷可參，從而，異議人前開所辯，自
    非可採。
五、綜上所述，異議人於96年6月25日上午11時，行經台南縣官
    田鄉渡頭村台電76區167-09燈桿前，有違反道路交通安全規
    則肇事致人死亡之事實，應堪認定。則移送機關據以援引道
    路交通管理處罰條例第61條第1項第4款、第67條及違反道路
    交通管理事件統一裁罰標準表之規定，裁處吊銷異議人駕駛
    執照、1年內禁考等處分，核無違誤或不當，從而，本件異
    議為無理由，應予駁回。
六、據上論斷，應依道路交通管理處罰條例第87條第2項、道路
    交通案件處理辦法第19條，裁定如主文。
中    華    民    國    97    年    8     月    14    日
                      交通法庭  法  官  陳淑勤
以上正本證明與原本無異。
如不服本裁定，應於送達後5日內，向本院提出抗告狀。
                                書記官  陳金堂
中    華    民    國    97    年    8     月    14    日


司法院資訊處製作；財團法人民間司法改革基金會備份。
